【裁判字號】    97,消債更,1580
【裁判日期】    971201
【裁判案由】    更生事件
【裁判全文】
臺灣板橋地方法院民事裁定          97年度消債更字第1580號
聲  請  人  甲○○○
代  理  人  唐迪華律師
上列當事人聲請消費者債務清理事件，本院裁定如下：
    主  文
債務人甲○○○自中華民國九十七年十二月一日下午四時起開始
更生程序。
    理  由
一、按法院開始更生程序之裁定，應載明其年、月、日、時，並
    即時發生效力，消費者債務清理條例（下稱債清條例）第45
    條第1 項定有明文。
二、本件債務人主張：其有不能清償債務情事，前於民國97年7
    月29日已提出前置協商申請書、身份證正反面影本、戶籍謄
    本、債權人清冊、債務人清冊、近兩年綜合所得資料清單、
    最新財產資料清單、勞工保險投保資料、租賃契約書、存摺
    影本、切結書及還款計劃，以書面向最大債權金融機構國泰
    世華商業銀行股份有限公司（下稱世華銀行）請求共同協商
    債務清償方案，嗣經世華銀行收受後以申請文件不符規定，
    通知補正。詎最大債權銀行迄今拒絕與債務人協商。依債清
    條例153 條規定，應視同協商不成立，債務人得逕向法院聲
    請更生。且債務人無擔保或無優先權之債務總額未逾新臺幣
    1,200 萬元，復未經法院裁定開始清算程序或宣告破產，爰
    向本院聲請更生等語。經查：債務人所主張之上開事實，業
    據提出所得清單、切結書、財產歸屬清單、勞工保險投保資
    料、債權人清冊各1 份、請求協商律師函1 份（隨文檢附前
    置協商申請書、身份證正反面影本、戶籍謄本、債權人清冊
    、債務人清冊、近兩年綜合所得資料清單、最新財產資料清
    單、勞工保險投保資料、租賃契約書、存摺影本、切結書及
    還款計劃等文件）等為證，應可認為真正。經本院依職權電
    詢世華銀行結果，經稱：確於97年7 月31日收受申請前置協
    商，因未檢附申請書，請其補件未補而於8 月初退件等語，
    有電話紀錄兩分在卷可佐。惟經本院審酌，債務人既於97年
    7 月28日已依銀行公會所訂協商應檢附相關資料向最大債權
    銀行請求協商，最大債權銀行單執債務人所提出申請書有增
    刪（刪除第3 項後段及第8 項記載）即謂債務人未依法提出
    申請書而予以退件，不進行協商，自難認有正當事由，而自
    97年7 月31日起算既逾30日，依債清條例第153 條規定，本
    件應認已符視為協商不成立之要件，附此敘明。此外，本件
    又查無債務人有消費者債務清理條例第6 條第3 項、第8 條
    或第46條各款所定駁回更生聲請之事由存在，則債務人聲請
    更生，應屬有據，爰裁定如主文。
中    華    民    國    97    年    12  月    1     日
              民事第一庭    法      官  黃信滿
上為正本係照原本作成
本件不得抗告
本裁定已於97年12月1 日下午4時時公告。
中    華    民    國    97    年    12    月    1     日
                            書  記  官  林月蓉


司法院資訊處製作；財團法人民間司法改革基金會備份。
